【裁判字號】    98,消債抗,33
【裁判日期】    980326
【裁判案由】    聲明異議
【裁判全文】
臺灣臺中地方法院民事裁定            98年度消債抗字第33號
抗  告  人  甲○○
即債務  人
相  對  人  萬泰商業銀行股份有限公司
即債權人
法定代理人  周榮生
相  對  人  台新國際商業銀行股份有限公司
即債權人
法定代理人  蔡孟
相  對  人  台北富邦商業銀行股份有限公司
即債權人
法定代理人  高朝陽
相  對  人  臺灣新光商業銀行股份有限公司
即債權人
法定代理人  李增昌
上當事人更生事件，抗告人對於民國98年2 月13日本院98年度消
債聲字第9 、10、11、12號所為撤銷司法事務官所為處分之裁定
提起抗告，本院裁定如下：
    主    文
抗告駁回。
抗告費用新台幣壹仟元由抗告人負擔。
    理    由
一、抗告意旨略以：抗告人在禹強企業社工作，每月有固定收入
    新臺幣（下同）2 萬元，自民國97年12月1 日起任職，本院
    司法事務官原處分依消債條例第64條逕予認可更生方案，爰
    依法聲明異議等語。
二、按債務人有薪資、執行業務所得或其他固定收入，法院認更
    生方案之條件公允者，且無消費者債務清理條例第64條第2
    項所列情形之一者，法院始得不經債權人會議可決，逕依債
    務人之聲請或依職權以裁定認可更生方案；且法院逕為認可
    裁定前，應將更生方案之內容及債務人之財產及收入狀況報
    告書通知債權人，並使債權人有陳述意見之機會，此觀消費
    者債務清理條例第64條規定甚明。又債務人僅偶有薪資而非
    固定有薪資所得者，法院亦不得依本條項逕予認可更生方案
    （參見本條項之立法理由）。
三、查本件抗告人聲請更生，前經本院裁定開始更生程序並命由
    司法事務官進行更生程序。而債務人所提更生方案經已申報
    無擔保及無優先權之債權人表決而未可決，本院司法事務官
    雖於97年12月22日依本條例第64條第1 項逕予認可更生方案
    ，然依卷附抗告人自提之「本已協商毀諾陳情書」，抗告人
    自承其經濟狀況惡化須打零工，又其提出之財政部臺灣省中
    區國稅局95、96年度所得稅各類所得資料清單，亦無薪資收
    入可考（見本院97年度消債更字第178 號卷），足見抗告人
    並無薪資固定收入，而抗告人提起抗告後始提出之在職證明
    書2 件，自屬本院司法事務官逕予認可時所不及審酌，亦不
    及依消債條例第64條第3 項規定使債權人陳述意見，原審審
    酌原處分各情予以裁定，而撤銷原處分，並再交由司法事務
    官為妥適之處分，即無不合。
四、綜上所述，原審裁定撤銷司法事務官所為處分，並再交由司
    法事務官為妥適之處分，核無違誤，抗告意旨猶執前詞，指
    摘原裁定不當，求予廢棄另為裁定，為無理由，應予駁回。
五、據上論結，本件抗告為無理由，依消費者債務清理條例第15
    條、民事訴訟法第495條之1第1項、第449條第1項、第95條
    、第78條，裁定如主文。
中    華    民    國    98    年    3    月     26    日
                  民事第三庭審判長法  官  林洲富
                                  法  官  林源森
                                  法  官  林慧貞
以上正本係照原本作成
本裁定不得再抗告
中    華    民    國    98    年    3    月     26    日
                                  書記官


司法院資訊處製作；財團法人民間司法改革基金會備份。
